【裁判字號】    95,訴,372
【裁判日期】    950630
【裁判案由】    違反毒品危害防制條例
【裁判全文】
臺灣嘉義地方法院刑事判決               95年度訴字第372號
公  訴  人  臺灣嘉義地方法院檢察署檢察官
被      告  甲○○
                      號
上列被告因違反毒品危害防制條例案件，經檢察官提起公訴（九
十五年度毒偵字第四八號、第四九０號、第四九七號），本院合
議庭裁定由受命法官以簡式程序進行審理，判決如下：
    主  文
甲○○連續施用第一級毒品，累犯，處有期徒刑拾月；扣案之海
洛因共計淨重壹點玖公克，沒收銷燬之；扣案上開毒品外包裝袋
陸個、空夾鍊袋參拾伍個，均沒收。又連續施用第二級毒品，累
犯，處有期徒刑陸月；扣案之甲基安非他命淨重零點參陸玖玖公
克，沒收銷燬之；扣案打火機貳個、斜削吸管貳支及上開毒品外
包裝袋壹個，均沒收。應執行有期徒刑壹年參月；扣案之海洛因
共計淨重壹點玖公克、甲基安非他命淨重零點參陸玖玖公克，均
沒收銷燬之；扣案上開毒品外包裝袋柒個、空夾鍊袋參拾伍個、
打火機貳個、斜削吸管貳支，均沒收。
    事  實
一、甲○○前於民國九十四年間因施用毒品案件，經本院以九十
    四年度毒偵字第一七一號裁定令入勒戒處所施以觀察、勒戒
    ，後於九十四年六月十六日期滿執行完畢；復於九十四年間
    另因違反槍砲彈藥刀械管制條例案件，經本院以九十四年度
    嘉簡字第二四九號判處有期徒刑四月，如易科罰金以三百元
    折算一日，併科罰金二萬元確定，甫於九十四年十月十五日
    期滿執行完畢。詎仍不知悛悔，於距上開觀察勒戒期滿執行
    完畢五年內，另基於施用第一級毒品之概括犯意，自九十四
    年十二月底某日起（起訴書誤載為九十四年六月起）至九十
    五年四月中旬某日某時許止，在其位於嘉義縣番路鄉下坑村
    四鄰菜公店一０八之十五號住處內，以將海洛因摻入香菸內
    吸食之方式，依一週一次之頻率，連續施用第一級毒品海洛
    因多次；又另基於施用第二級毒品之概括犯意，於上開期間
    內，在上開住處，以將甲基安非他命置入玻璃球內燒烤之方
    式，依一至二天施用一次之頻率，連續施用第二級毒品甲基
    安非他命多次。先後於：（一）九十五年一月二日十六時三
    十分許，在嘉義市○○街一七七號「雅虎遊藝場」內為警查
    獲，當場扣得海洛因五小包（淨重1.81公克；（二）九十五
    年四月十五日十二時許，在嘉義市○○路與宣信街口為警攔
    檢查獲，當場扣得甲○○棄置地上之海洛因一小包（淨重0.
    09公克）及在甲○○身上扣得其所有用以分裝毒品所用之空
    夾鍊袋三十五個；（三）九十五年四月二十四日十三時三十
    分許，在嘉義市○○○路四八五號「肚蕾咪」檳榔攤內為警
    查獲，並扣得甲基安非他命一小包（淨重0.4050公克，鑑定
    取樣0.0351公克用罄，驗餘淨重0.3699公克）、打火機二個
    及斜削吸管二支；並於上開查獲後均得甲○○同意採其尿液
    送驗，結果均呈嗎啡陽性及甲基安非他命陽性反應，始知上
    情。
二、案經嘉義市警察局、嘉義市警察局第一分局、嘉義市警察局
    第二分局報請臺灣嘉義地方院檢察署檢察官偵查起訴。
    理  由
一、訊據被告甲○○對於上開犯罪事實於本院準備程序時及審理
    時均坦承不諱（見本院卷第23頁、第30頁、第32頁）；參以
    於九十五年一月三日十時三十分許及同年四月二十四日十五
    時三十分許，得被告同意採尿送驗，其結果均確呈嗎啡陽性
    （按施用海洛因後，經人體之水解代謝作用，會呈嗎啡陽性
    反應）及甲基安非他命陽性反應等情，有高雄市立凱旋醫院
    濫用藥物尿液檢驗報告、代號與真實姓名對照表各二份在卷
    可稽，並有空夾鍊袋三十五個、打火機二個、斜削吸管二支
    扣案可佐。又九十五年一月二日查獲時扣案之疑似海洛因毒
    品五小包，確含海洛因成分（淨重1.81公克；空包裝重1.60
    公克）；九十五年四月十五日查獲時扣案之疑似海洛因毒品
    一小包，確含海洛因成分（淨重0.09公克；空包裝重0.19公
    克）；九十五年四月二十四日查獲時扣案之疑似甲基安非他
    命毒品一小包，確含甲基安非他命成分（淨重0.4050公克，
    鑑定取樣0.0351公克用罄，驗餘淨重0.3699公克）等情，亦
    有法務部調查局九十五年三月二十一日調科壹字第18000220
    1號鑑定通知書、九十五年五月二十三日調科壹字第1800022
    66號鑑定通知書及憲兵司令部刑事鑑識中心九十五年五月十
    五日（95）安鑑字第 00799號鑑驗通知書各乙份在卷可佐，
    均足資擔保被告所為之上開任意性自白具有相當程度之真實
    性，應堪採信。又被告前於九十四年間因施用毒品案件，經
    本院以九十四年度毒偵字第一七一號裁定令入勒戒處所施以
    觀察、勒戒，後於九十四年六月十六日期滿執行完畢等情，
    有臺灣高等法院被告全國前案紀錄表乙份附卷可佐。是被告
    於觀察勒戒執行完畢釋放後五年內再犯施用海洛因及甲基安
    非他命毒品之犯行，洵堪認定，應依法論科。
二、按海洛因及甲基安非他命分別屬毒品危害防制條例所定之第
    一級、第二級毒品。故核被告甲○○所為，係犯毒品危害防
    制條例第十條第一項、第二項之施用第一級、第二級毒品罪
    ；其施用前後持有海洛因及甲基安非他命之低度行為，為施
    用之高度行為所吸收，均不另論罪。再被告上揭多次施用海
    洛因、多次施用甲基安非他命之行為，時間均緊接，且均觸
    犯犯罪構成要件相同之罪名，顯係基於概括犯意反覆為之，
    均應依連續犯規定論以一罪，並均加重其刑。而被告所犯上
    開二罪，罪名互異，犯意各別，應分論併罰。再查被告於九
    十四年間另因違反槍砲彈藥刀械管制條例案件，經本院以九
    十四年度嘉簡字第二四九號判處有期徒刑四月，如易科罰金
    以三百元折算一日，併科罰金二萬元確定，甫於九十四年十
    月十五日期滿執行完畢等情，則有被告之臺灣高等法院被告
    全國前案紀錄表乙份附卷可佐，其於五年內再犯本件有期徒
    刑以上之罪，為累犯，上開施用第一級毒品及施用第二級毒
    品部分均應依刑法第四十七條遞加重其刑。爰審酌被告前曾
    有違反毒品危害防制條例前科之素行，且曾因施用毒品而經
    觀察、勒戒程序，竟未思悔改，顯然缺乏禁絕毒害決心，與
    被告施用毒品之次數，以及施用毒品犯行係屬戕害自身健康
    之行為，尚未危害他人，而被告於本院審理中坦承施用毒品
    犯行之態度等一切情狀，分別量處如主文所示之刑，並定其
    應執行之刑（按數罪併罰中之一罪，依刑法規定得易科罰金
    ，若因與不得易科之他罪併合處罰結果而不得易科罰金時，
    原得易科部分所處之刑，自亦無庸為易科折算標準之記載，
    司法院大法官議決釋字第一四四號解釋及最高法院八十三年
    度臺抗字第一三三號裁定參照），以資懲儆。
三、扣案之疑似海洛因毒品共計六小包，確含海洛因成分，扣案
    之疑似甲基安非他命毒品一小包，確含甲基安非他命成分等
    情，業如上述，均應依毒品危害防制條例第十八條第一項前
    段規定沒收銷燬之；而扣案之空夾鍊袋三十五個、打火機二
    個、斜削吸管二支及上開毒品外包裝袋七個，固非專供施用
    毒品所用之器具，然均為被告所有，且分別係供施用及包裝
    上開毒品所用之物，業據被告供明在卷，均應依刑法第三十
    八條第一項第二款規定沒收之。
據上論斷，應依刑事訴訟法第二百七十三條之一第一項、第二百
九十九條第一項前段，毒品危害防制條例第十條第一項、第二項
、第十八條第一項前段，刑法第十一條、第五十六條、第四十七
條、第三十八條第一項第二款、第五十一條第五款，判決如主文
。
本案經檢察官吳咨泓到庭執行職務。
中    華    民    國    95    年    6    月    30     日
                  刑事第四庭    法  官  曾宏揚
上列正本證明與原本無異。
如不服本判決，應於判決送達後10日內向本院提出上訴狀（應附
繕本）。
中    華    民    國    95    年    6    月    30     日
                                書記官  陳慶昀
附錄論罪科刑法條全文：
毒品危害防制條例第10條
施用第一級毒品者，處 6 月以上 5 年以下有期徒刑。
施用第二級毒品者，處 3 年以下有期徒刑。


司法院資訊處製作；財團法人民間司法改革基金會備份。
